臺灣嘉義地方法院刑事判決　　　　　　　96年度簡上字第60號
上　訴　人
即　被　告　甲○○
上列上訴人即被告因傷害案件，不服本院嘉義簡易庭96年度嘉簡
字第44號中華民國96年1月30日第一審簡易判決（聲請案號：臺
灣嘉義地方法院檢察署95年度調偵字第369號），提起上訴，本
院管轄第二審之合議庭判決如下：
    主  文
上訴駁回。
    事   實
一、甲○○受乙○○僱用，於民國95年10月20日上午10時至11時
    許，在嘉義市○區○○○街與後湖4之3號道路，挖掘號誌燈
    埋設管線，甲○○認乙○○應給付工資新臺幣（下同）3,50
    0元，卻僅給付3,000元，而於95年11月3日上午11時25分許
    ，在上揭道路，要求乙○○再給付500元，為乙○○所拒，2
    人因而發生爭執，甲○○竟基於普通傷害之犯意，徒手毆打
    乙○○胸部，致乙○○跌坐地上，受有口腔黏膜撕裂傷、胸
    部挫傷、右踝扭傷之傷害。
二、案經乙○○訴由嘉義市警察局第二分局報請臺灣嘉義地方法
    院檢察署檢察官偵查聲請簡易判決處刑。
    理  由
一、按被告以外之人於審判外之言詞或書面陳述，除法律有規定
    者外，不得作為證據。當事人、代理人或辯護人於法院調查
    證據時，知有第159條第1項不得為證據之情形，而未於言詞
    辯論終結前聲明異議者，視為有前項之同意。被告以外之人
    於偵查中向檢察官所為之陳述，除顯有不可信之情況者外，
    得為證據。刑事訴訟法第159條第1項、第159條之5第2項、
    第159條之1第2項分別定有明文。查檢察官、被告甲○○對
    於告訴人乙○○於警詢時之陳述，未於言詞辯論終結前聲明
    異議，本院審酌其言詞陳述作成時之情況，核無違法取證或
    其他瑕疵，認為以之作為證據為適當，是其此部分之陳述，
    應有證據能力。又告訴人於檢察官依法訊問並命具結之證詞
    ，本院審酌其於陳述時之外在環境及情況，並無顯有不可信
    之情況，從而其此部分之證述，亦有證據能力。
二、訊據被告固供承其於上揭時地與告訴人因給付工資發生爭執
    ，惟矢口否認有何傷害之犯行，辯稱：告訴人當天第1次來
    的時候，是在講工程的事情，他要離開的時候，伊有叫他的
    名字，他沒理就直接走了，第2次來的時候，就拿著別人跟
    他請的工程款的帳單，跟伊說別人請的都是3,000元，但是
    伊跟他爭執說施工前一晚，在電話中已經講好，因為油價漲
    ，所以要3,500元，要的話伊才來工作，可是他就跟伊爭執
    說他沒有講這句話，之後他就用三字經辱罵伊，但是因為伊
    在幫別人工作，所以伊就跟他說這5百元就算丟掉了，請他
    離開，伊並沒有碰到他的身體，也沒有打他，他為何會受傷
    伊就不清楚了云云。惟查：
  (一)上揭犯罪事實，業據告訴人於警偵及原審調查時證述屬實（
    見警卷第6頁、偵卷第7頁、原審卷第12-13頁），並於本院
    審理時結證稱：伊當天總共去了2次，第1次去和被告交談了
    1、20分鐘，這時候被告還沒有打伊，其等只是在爭論金額
    ，第2次去的時候，伊拿別人做的發票給他看，伊說是這麼
    多錢，被告就推伊1下，後又打伊1拳，他是推伊肩膀這邊，
    出拳打到胸部，伊胸部受傷，他打那拳讓伊跌倒，屁股先著
    地，之後整個人倒下，腳是跌倒的時候扭到的，嘴是跌倒的
    時候被牙齒咬到流血的等語（見本院卷第44-47頁）。且被
    告於本院審理時供稱：告訴人第1次是騎機車到工作現場那
    邊，去的時候身體沒有異狀，第2次去的時候開車，當時他
    身體沒有異樣等語（見本院卷第65-66頁），足見告訴人當
    天2次至工地時並未受傷。參以被告於本院審理時供稱：當
    天告訴人離開過了5分鐘左右，派出所警員有打電話給伊，
    說乙○○告伊傷害，工地離派出所4、5分鐘左右。伊在工地
    停留5至10分鐘後，當天有過去瞭解狀況，那時候好像是12
    點多，伊到派出所的時候，有看到乙○○的轎車停在派出所
    的門口，當天當班的警員跟伊說有位許先生要告伊傷害，伊
    就問他許先生在哪裡，警員說他去基督教醫院驗傷，伊問警
    察說伊要如何，警察說等他等下回來看是不是要做筆錄等語
    （見本院卷第65頁），是告訴人離開工地時應已受傷，否則
    當無可能迅速至派出所報案，並隨後至醫院就診，從而告訴
    人證述其在工地遭被告毆傷之證詞應堪予採信。此外，告訴
    人受有口腔黏膜撕裂傷、胸部挫傷、右踝扭傷之傷害一節，
    有財團法人嘉義基督教醫院診斷證明書、96年4月3日（96）
    嘉基醫字第0472號函附病歷各1份附卷可憑（見警卷第10頁
    、本院卷29-34頁），足認被告確有傷害告訴人之犯行。
  (二)證人即現場施工人員丁○○、丙○○於本院審理時雖均結證
    稱未見到被告毆打告訴人之情（見本院卷第48、56-57頁）
    ，然證人丁○○於本院審理時結證稱：乙○○去了2次，第1
    次去的時候，伊蹲在洞旁邊，所以有看到他們2人在爭吵，
    第2次來的時候，從他下車到洞旁邊照相的時候伊有看到，
    他到被告那邊的時候，伊只有聽到聲音，有聽到乙○○有講
    別人都請3千，你卻請3千5，這邊有單據，伊並沒有轉過去
    看，那時伊專心在找管路等語（見本院卷第53-54頁），而
    證人丙○○於本院審理時亦結證稱：當天告訴人到現場的2
    次時間，不是休息時間，伊是蹲在那邊工作，聽到被告與告
    訴人在吵架，伊有時候會轉過去看，沒有全程看著他們等語
    （見本院卷第60、62頁），是依其等上揭於本院審理時之證
    述，可知告訴人於其等施工時間到場，故其等雖聽聞2人爭
    執，然並未全程目睹案發經過，而觀諸告訴人所證稱遭毆打
    之情，是在短暫、迅速之時間內發生，其等既未全程目睹案
    發經過，自難依其等之證述，認定被告並未出手毆打告訴人
    。至告訴人當天於案發後仍行走至停車位置，並駕車離開工
    地一節，雖據證人丁○○、丙○○於本院審理時結證明確（
    見本院卷第49、57頁），然告訴人係受有右踝扭傷之傷害，
    其傷勢並非嚴重，則其於受傷後仍能行走並能駕駛車輛，尚
    非與常理有違，且證人丁○○、丙○○於本院審理時均結證
    稱：乙○○第2次離開的時候，伊沒有走近他身邊等語（見
    本院卷第55、62頁），是其等既未走近告訴人身邊，則告訴
    人究竟有無受傷，其等自難知悉，尚難以此推論告訴人離開
    工地並未受傷。
  (三)綜上所述，被告前開所辯，顯係卸責之詞，不足採信。本件
    事證明確，被告傷害之犯行堪予認定。
三、核被告所為，係犯刑法第277條第1項之傷害罪。原審認被告
    罪證明確，因而適用刑事訴訟法第449條第1項前段、第454
    條第2項、刑法第277條第1項、第41條第1項前段、刑法施行
    法第1條之1第1項、第2項前段，就被告之犯行，量處拘役40
    日，並諭知易科罰金之折算標準，認事用法均無不當，量刑
    亦甚妥適。被告仍執前詞提起上訴，請求為無罪判決，為無
    理由，應予駁回。
據上論斷，應依刑事訴訟法第455條之1第1項、第3項、第368條
，判決如主文。
本案經檢察官王啟旭到庭執行職務。
中　　華　　民　　國　　96　　年　　4 　　月　　26　　日
                     刑事第二庭  審判長法  官  沈福財
                                       法  官  林青怡
                                       法  官  卓春慧
上列正本證明與原本無異。
本件不得上訴。
中　　華　　民　　國　　96　　年　　4 　　月　　30　　日
                                       書記官  汪淑菁
附錄本案論罪科刑法條全文：
刑法第277條第1項：
傷害人之身體或健康者，處3年以下有期徒刑、拘役或1千元以下
罰金。
